【裁判字號】    99,智簡,25
【裁判日期】    991117
【裁判案由】    違反商標法
【裁判全文】
臺灣臺中地方法院刑事判決              99年度智簡字第25號
公  訴  人  臺灣臺中地方法院檢察署檢察官
被      告  甲○○
上列被告因違反商標法案件，經檢察官提起公訴（99年度偵字第
14879 號），因被告自白犯罪（本院99年度智易字第64號），本
院逕依簡易判決處刑如下：
    主      文
甲○○明知為未得商標權人同意，於同一商品，使用相同之註冊
商標之商品而販賣，處有期徒刑貳月，如易科罰金，以新臺幣壹
仟元折算壹日。緩刑貳年，並應依本院99年度智附民字第20號和
解筆錄內容（如附件），支付被害人新臺幣壹拾貳萬元整。扣案
如附表所示之物，均沒收
    事實及理由
一、犯罪事實：甲○○明知「NOKIA」（註冊號數: 00000000）
    、「I PHONE」、「FERRARIS.P.A.」商標名稱及圖樣，分別
    係芬蘭商諾基亞公司、美商蘋果公司、義商費拉里公司向我
    國經濟部智慧財產局申請註冊登記取得商標權，指定使用於
    行動電話商品，現仍於專用期間內，未得該商標權人之同意
    或授權，不得於同一或類似商品使用相同或近似此等之商標
    ，且該商標之行動電話在市場行銷多年，為業界及消費大眾
    所共知。詎其明知其自大陸地區所購得之仿冒「NOKIA 」、
    「I PHONE」、「FERRARI S.P.A」行動電話，係未經上開商
    標權人之許可或授權使用商標之仿冒商品，竟基於販賣仿冒
    商標商品之犯意，自民國98年7 月中旬起，在其位在臺中市
    ○區○○路2 段88號2樓之6現居地，利用電腦於露天拍賣網
    站上，登錄並張貼前開商品之圖片、文字等販售訊息，以供
    不特定人瀏覽訂購。嗣於98年11月20日，為警喬裝買主而查
    獲，並扣得仿冒「NOKIA」、「I PHONE」、「FERRARI S.P.
    A」商標之行動電話各1支。甲○○迄被查獲之時止，合計已
    售出50支行動電話。
二、證據名稱：
  (一)被告甲○○之自白。
  (二)證人即告訴代理人謝樹藝之證述。
  (三)IDENTIFICATION REPORT鑑定報告正本、NOKIA真品與仿冒品
    鑑定報告、「Apple Logo」商標註冊證影本、「i Phone」
    商標註冊證影本、中華民國商標註冊證資料、扣案物品照片
    18張、委任狀、經濟部智慧財產局商標資料檢索服務（「Fe
    rrari 」商標）、臺中市警察局刑事警察大隊扣押筆錄、扣
    押物品目錄表、露天拍賣網站之網頁資料1 份、鑑定物品照
    片9 張。
三、論罪科刑：
  (一)核被告所為，係犯商標法第82條之明知為未得商標權人同意
    ，於同一商品，使用相同之註冊商標之商品而販賣罪。被告
    意圖販賣營利而陳列仿冒商標商品之低度行為，應為販賣之
    高度行為所吸收，不另論罪。被告以一販賣行為，同時侵害
    三家公司之商標權，為想像競合犯，應從一重處斷。
  (二)另刑事法若干犯罪行為態樣，本質上原具有反覆、延續實行
    之特徵，立法時既予特別歸類，定為犯罪構成要件之行為要
    素，則行為人基於概括之犯意，在密切接近之一定時、地持
    續實行之複次行為，倘依社會通念，於客觀上認為符合一個
    反覆、延續性之行為觀念者，於刑法評價上，即應僅成立一
    罪。學理上所稱「集合犯」之職業性、營業性或收集性等具
    有重複特質之犯罪均屬之，例如經營、從事業務、收集、販
    賣、製造、散布等行為概念者是（最高法院95年度臺上字第
    1079號判決意旨參照）。本案被告自98年7 月中旬起至同年
    11月20日為警查獲止之該段期間，先後多次販賣仿冒商標商
    品之行為，具有反覆、延續實行之特徵，依上開判決意旨，
    並審酌刑法第56條之連續犯規定已修正刪除，並於95年7月1
    日施行之法律實然面，本院認上開行為應僅成立集合犯一罪
    。
  (三)爰審酌被告意圖營利而販賣仿冒商品之行為，不僅損害真正
    商標權利人之正常營收，對真正商標權利人之商譽亦有不良
    影響，惟慮及被告販賣仿冒商品之數量非鉅，時間尚短，所
    生危害亦非至重，且業與被害人達成和解，有本院99年度智
    附民字第20號和解筆錄在卷可參等一切情狀，量處如主文所
    示之刑，併諭知易科罰金之折算標準。扣案如附表所示之物
    ，為仿冒之商品，應依商標法第83條之規定，宣告沒收。
  (四)又被告前未曾受有期徒刑以上刑之宣告，有臺灣高等法院被
    告前案紀錄表一份在卷足憑，其因一時疏忽致犯本罪，事後
    已與被害人達成和解，被告經此刑之宣告後，應能知所警惕
    而無再犯之虞，本院參酌上情，認所宣告之刑以暫不執行為
    適當，併予宣告緩刑2 年，用啟自新，並諭知應依上開和解
    筆錄之內容賠償被害人之損失，以觀後效。
四、依刑事訴訟法第449條第2項、第450條第1項、第454條第1項
    ，商標法第82條、第83條，刑法第11條、第55條、第41條第
    1 項前段、第74條第1項第1款、第2項第3款，逕以簡易判決
    處刑如主文。
如不服本判決，應於收受送達後10日內向本院提出上訴書狀（應
敘述具體理由並附繕本）。
中    華    民    國    99    年    11    月    17    日
                  臺中簡易庭  法  官  高英賓
上正本證明與原本無異。
                              書記官  司立文
中    華    民    國    99    年    11    月    17    日
附表：違反商標法之扣案物品
┌──┬──────────────┬────┐
│編號│品                        名│數    量│
├──┼──────────────┼────┤
│ １ │仿冒之 FERRARI 法拉利手機   │  壹支  │
├──┼──────────────┼────┤
│ ２ │仿冒之 I PHONE 手機         │  壹支  │
├──┼──────────────┼────┤
│ ３ │仿冒之 NOKIA N79 手機       │  壹支  │
└──┴──────────────┴────┘
論罪科刑法條：
商標法第81條
未得商標權人或團體商標權人同意，有下列情形之一者，處三年
以下有期徒刑、拘役或科或併科新臺幣20萬元以下罰金：
一  於同一商品或服務，使用相同之註冊商標或團體商標者。
二  於類似之商品或服務，使用相同之註冊商標或團體商標，有
    致相關消費者混淆誤認之虞者。
三  於同一或類似之商品或服務，使用近似於其註冊商標或團體
    商標之商標，有致相關消費者混淆誤認之虞者。
商標法第82條
明知為前條商品而販賣、意圖販賣而陳列、輸出或輸入者，處一
年以下有期徒刑、拘役或科或併科新臺幣5 萬元以下罰金。

司法院資訊處製作；財團法人民間司法改革基金會備份。
